臺灣桃園地方法院民事判決　　　　　　 109年度訴字第2861號
原　　　告　林天德　
訴訟代理人　張福森　
被　　　告　林宜益　
上列當事人間請求返還借款事件，本院於民國110 年10月4 日言
詞辯論終結，判決如下：
    主      文
被告應給付原告新臺幣參佰壹拾伍萬元，及自民國一０七年六月
一日起至清償日止，按週年利率百分之五計算之利息。
原告其餘之訴駁回。
訴訟費用由被告負擔。
本判決第一項如原告以新臺幣壹佰零伍萬元為被告供擔保後，得
假執行。但被告如以新臺幣參佰壹拾伍萬元為原告預供擔保後，
得免為假執行。
原告其餘假執行之聲請駁回。
    事實及理由
壹、程序方面：
    按不變更訴訟標的，而補充或更正事實上或法律上之陳述者
    ，非為訴之變更或追加，民事訴訟法第256 條定有明文。查
    本件原告起訴時係請求被告給付新臺幣（下同）315 萬元，
    及自民國107 年5 月31日起加計法定遲延利息（見本院109
    年度司促字第29203 號支付命命卷宗，下稱司促卷，第3 頁
    ），嗣於110 年3 月24日以言詞陳明「願供擔保請准宣告假
    執行」（見本院卷第17頁），經核原告所為僅屬補充法律上
    陳述，非為訴之變更或追加，併此敘明。
貳、實體方面：
一、原告主張：訴外人邱福平前於106 年間向原告承攬工程，總
    價為315 萬元，惟邱福平向原告預支工程款及借款後未依約
    施作完成，經兩造與邱福平三方協商，由被告擔任借款履行
    及工程契約所生損害（下稱系爭債務）之連帶保證人。邱福
    平於106 年11月27日簽發面額為310 萬元、到期日為107 年
    5 月31日之本票（票據號碼為TH937026，下稱系爭本票) ，
    並由被告於系爭本票背面為背書、連帶保證之意。詎邱福平
    於系爭本票屆期後，仍未為清償，經原告聲請對邱福平之財
    產為強制執行仍未獲清償，被告既為系爭債務之連帶保證人
    ，應代負履行清償之責。為此，爰依連帶保證之法律關係提
    起本訴等語。並聲明：被告應給付原告315 萬元及自107 年
    5 月31日起至清償日止，按週年利率5%計算之利息，並陳明
    願供擔保，請准宣告假執行。
二、被告則以：邱福平於簽約時曾向原告預支工程款90萬元，但
    被告不清楚邱福平向原告借款金額為若干，該315 萬元係邱
    福平就未依約完成之工程款及借款結算之結果，被告係因為
    該工程契約之介紹人，故於系爭本票上簽名以為擔保之意等
    語，資為抗辯。並聲明：原告之訴駁回。
三、按稱保證者，謂當事人約定，一方於他方之債務人不履行債
    務時，由其代負履行責任之契約。保證債務，除契約另有訂
    定外，包含主債務之利息、違約金、損害賠償及其他從屬於
    主債務之負擔，民法第739條、第740條分別定有明文。再者
    ，保證債務之所謂連帶，係指保證人與主債務人負同一債務
    ，對於債權人各負全部給付之責任而言。經查，本件原告主
    張之事實，業據其提出與所述相符之本院109 年度司執字第
    57240 號債權憑證、系爭本票等件（見司促卷第4 頁至第6
    頁）為證，而被告對上情亦不為爭執（見本院卷第48頁），
    並經本院依職權調取前揭執行卷宗核閱無訛，自堪信為真實
    。被告既為系爭債務之連帶保證人，自應就系爭債務負連帶
    清償責任。故原告基於連帶保證之法律關係，請求被告應給
    付如主文第1 項所示之本金，即有理由，應予准許。
四、再按給付有確定期限者，債務人自期限屆滿時起，負遲延責
    任；遲延之債務，以支付金錢為標的者，債權人得請求依法
    定利率計算之遲延利息，民法第229 條第1 項、第233 條第
    1 項分別定有明文。經查，系爭本票之到期日為107 年5 月
    31日，則就被告所應負系爭債務之連帶保證責任，應自翌日
    起始負遲延責任，故原告併予請求自107 年6 月1 日起至清
    償日止，按週年利率5%計算之法定遲延利息，亦應予准許。
    逾此範圍之請求，則無理由，應予駁回。
五、綜上所述，原告依連帶保證之法律關係，請求被告給付如主
    文所示款項，應屬有據，應予准許；逾上開範圍之請求，為
    無理由，應予駁回。
六、又原告陳明願供擔保以代釋明聲請宣告假執行，核無不合，
    爰就原告勝訴部分酌定相當擔保金額，准予宣告假執行。並
    依職權宣告被告得供擔保免假執行。至原告敗訴部分，其假
    執行之聲請，因失所附麗，應併予駁回。
七、本件事證已臻明確，兩造其餘攻擊防禦方法及所提證據，經
    本院斟酌後，核與判決不生影響，爰不一一論述。
八、訴訟費用負擔之依據：民事訴訟法第79條。
中    華    民    國   110    年    10    月    25    日
                  民事第三庭  法  官  卓立婷
以上正本係照原本作成。
如對本判決上訴，須於判決送達後 20 日內向本院提出上訴狀。
如委任律師提起上訴者，應一併繳納上訴審裁判費。
中    華    民    國   110    年    10    月    25    日
                              書記官  謝宛橙